# 实务当中各经营分部需要单独做报表么？

提问人：wufaxian 时间：2019-11-28 06:30:15
经营分布定义的第三个条件是。“企业能够获得该组成部分的经营成果，财务状况和现金流量等有关信息。” 那么在实务当中是否要为每一个经营分部单独制作全套的会计报表？如果答案是否定的，那么有如何能够判定经营分部可以获得经营成果、财务状况和现金流量相关信息呢？

回答人：chenyiwei
一般不需要单独为经营分部编制全套报表（经营分部原本就只是合并集团内部的组成部分，不是单独的会计主体）。分部信息一般根据各该分部内包含的公司的单独财务数据并结合部分额外要求提供的补充信息来编制。